臺灣高等法院刑事裁定
109年度抗字第1455號
抗  告  人 
即 受刑 人  林秀清



上列抗告人因聲請定其應執行刑案件，不服臺灣新北地方法院中
華民國109年8月3日裁定（109年度聲字第2949號），提起抗告，
本院裁如下：
    主  文
抗告駁回。
    理  由
一、原裁定意旨略以：抗告人即受刑人林秀清因違反毒品危害防
    制條例等案件，經法院判處如原裁定附表所示之刑確定，原
    審為各該案犯罪事實最後判決之法院，檢察官聲請定其應執
    行之刑，原審審核認聲請為正當，依刑事訴訟法第477條第1
     項，刑法第53條、第51條第5款等規定，定其應執行刑為有
    期徒刑1年等語。
二、抗告意旨略以：伊所涉犯共2罪，遞減刑期2月，已違反責任
    遞減原則、比例原則及罪刑相當原則（見臺灣高等法院97年
    度上訴字第5195號判決意旨）。次按刑事審判旨在實現刑罰
    權之分配的正義，故法院對有罪被告之科刑，應符合罪刑相
    當原則，使輕重得宜，罰當其罪，以契合社會之法律感情，
    此於定應執行刑上亦有其適用（最高法院95年度台上字第17
    79號判決意旨）。各級法院在定應執行刑時，應考慮人之生
    命有限，如以實質累加之方式定應執行刑，則處罰之刑度將
    超過其不法之內涵而違反罪責原則。故罪刑相當原則在多數
    犯罪定刑之情形時，應要有責任遞減原則之適用，方符法律
    正義。伊係於短時間犯多次施用毒品，顯見有濫用毒品傾向
    ，犯罪情節尚非重大，所生危害實以自戕、自殘自己身心健
    康為主，對於其他生命、身體安全等法益尚無明顯重大之實
    害，故應著重矯治與教化，而非科以重罪，以近乎實質累加
    之定刑裁定。原裁定不符罪責原則及比例原則甚明，請撤銷
    原裁定，重新給予適當適法之裁定云云。
三、按裁判確定前犯數罪者，併合處罰之；數罪併罰，有二裁判
    以上者，依刑法第51條之規定，定其應執行之刑；宣告多數
    有期徒刑，於各刑中之最長期以上，各刑合併之刑期以下定
    其刑期，但不得逾30年，刑法第50條、第51條第5款及第53
    條分別定有明文。又數罪併罰定應執行刑，係出於刑罰經濟
    與責罰相當之考量，並非予犯罪行為人或受刑人不當之利益
    ，為一種特別的量刑過程，乃對犯罪行為人本身及所犯各罪
    之總檢視，除應考量行為人所犯數罪反應出之人格特性，並
    應權衡審酌行為人之責任與整體刑法目的及相關刑事政策，
    在量刑權之法律拘束性原則下，依刑法第51條第5款之規定
    ，採限制加重原則，以宣告各刑中之最長期為下限，各刑合
    併之刑期為上限，但最長不得逾30年，資為量刑自由裁量權
    之外部界限，並應受法秩序理念規範之比例原則、平等原則
    、責罰相當原則、重複評價禁止原則等自由裁量權之內部抽
    象價值要求界限之支配，以使輕重得宜，罰當其責，俾符合
    法律授與裁量權之目的。是個案之裁量判斷，除非有全然喪
    失權衡意義或其裁量行使顯然有違比例、平等諸原則之裁量
    權濫用情形，即不得任意指其為違法（最高法院100年度台
    抗字第440號裁定意旨參照）。
四、經查，抗告人先後犯如原裁定附表所示之數罪，分別經法院
    判處罪刑確定，最早確定者為民國108年10月22日，而各罪
    之犯罪行為時間，均在該裁判確定日期前所犯，且各罪皆未
    曾合併定應執行刑，原審則為該案最後事實審法院等情，有
    各該判決書及本院被告前案紀錄表附卷可稽，是本件合於刑
    法第50條併合處罰之情形。抗告人所犯各罪，其中最長期刑
    度為有期徒刑7月，合計之刑度為有期徒刑1年2月，是原審
    依檢察官之聲請，就附表所示不得易服社會勞動及不得易科
    罰金之各罪，合併定其應執行刑為有期徒刑1年，並未踰越
    刑法第51條第5款所定法律之外部性界限，刑度也有所減輕
    ，顯已給予適度之刑罰折扣，符合法律授與裁量權之目的，
    與所適用法規目的之內部性界限無違，按上說明，自難遽指
    違法或不當。至抗告意旨援引之另案裁判，因個案情節不同
    ，且與本案無直接關聯，難以比附援引。是抗告意旨以前詞
    指摘原裁定不當，為無理由，其抗告應予駁回。
據上論斷，應依刑事訴訟法第412 條，裁定如主文。
中　　華　　民　　國　　109 　年　　9 　　月　　25　　日
                  刑事第十四庭  審判長法　官  黃斯偉
                                      法　官  黎惠萍
                                      法　官  許泰誠
以上正本證明與原本無異。
如不服本裁定，應於收受送達後五日內向本院提出再抗告狀。
                                      書記官  朱子勻
中　　華　　民　　國　　109 　年　　9 　　月　　25　　日